# EMC合同能源管理项目

提问人：songchuntao111 时间：2015-05-22 13:01:21
请问陈版主，我们公司是做EMC合同能源管理项目的，简单来说，前期需要投入资金安装设备，后期按照每年的节能量分享收益。现在我们把未来几年的收益权出售给资产管理公司是否可以确认为收入？

回答人：chenyiwei
参照金融资产转移的相关规定（《讲解 2010 》P404的流程图和表格），判断所有权上主要风险和报酬的转移、承担“过手”责任等方面是否满足终止确认的条件。具体案例具体分析。